臺灣臺南地方法院新市簡易庭民事判決
109年度新小字第1034號
原      告  蘇煌堯  
被      告  王元城  

上列當事人間請求侵權行為損害賠償事件，經本院刑事庭以109
年度附民字第244號刑事附帶民事訴訟裁定移送前來，本院於民
國110年1月13日言詞辯論終結，判決如下：
    主    文
被告應給付原告新臺幣柒萬元，及自民國一百零九年六月十九日
起至清償日止，按週年利率百分之五計算之利息。
訴訟費用由被告負擔。
本判決得假執行。
    事實及理由
一、被告經合法通知，無正當理由，未於最後言詞辯論期日到場
    ，核無民事訴訟法第386條各款所列情形，爰依原告之聲請
    ，由其一造辯論而為判決。
二、原告起訴主張：被告與原告係網友，2人相約於民國109年2
    月8日凌晨到臺南市○區○○路0段000號「沐雲頂汽車旅館」休
    息。原告於同日2時許到達該汽車旅館102號房後，被告要求
    原告支付房間休息費遭原告拒絕。被告基於普通傷害之犯意
    ，於同日2時30分許出手毆打原告頭部，致原告因而受有臉
    部多處挫傷傷害及上排假牙斷裂之損害。原告因上開傷害支
    出假牙費用新臺幣(下同)66,100元、醫療費1,190元，並致
    精神上受有痛苦，請求被告賠償精神慰撫金2,710元。爰依
    民法侵權行為損害賠償法律關係起訴請求被告給付原告70,0
    00元。並聲明：1.被告應給付原告70,000元，及自刑事附帶
    民事起訴狀繕本送達翌日起至清償日止，按週年利率5％計算
    之利息。2.願供擔保准予假執行。3.訴訟費用由被告負擔。
三、被告未於言詞辯論期日到庭，亦未提出書狀為任何陳述或答
    辯。
四、得心證之理由：
(一)被告所為前開涉犯刑法傷害罪嫌之行為，業經臺灣臺南地方
    法院檢察署檢察官以109年度偵緝字第337號起訴後，經本院
    刑事庭以109年度訴字第623號判決認被告犯傷害人之身體，
    ，處有期徒刑3月，如易科罰金，以1,000元折算1日，有同
    署檢察官109年度偵緝字第337號檢察官起訴書、本院109年
    度訴字第623號刑事判決書附卷可稽。被告已於相當時期受
    合法通知，卻未於言詞辯論期日到場，復未提出書狀作何爭
    執，依民事訴訟法第280條第3項準用第1項規定視同自認，
    堪信原告上開主張為真實。
(二)按因故意或過失不法侵害他人之權利者，負損害賠償責任，
    民法第184條第1項前段定有明文。又不法侵害他人之身體或
    健康者，對於被害人因此喪失或減少勞動能力或增加生活上
    之需要時，應負損害賠償責任。不法侵害他人之身體、健康
    、名譽、自由、信用、隱私、貞操，或不法侵害其他人格法
    益而情節重大者，被害人雖非財產上之損害，亦得請求賠償
    相當之金額，分別為民法第193條第1項、第195條第1項前段
    所明定。查原告因遭被告出手毆打頭部，致受有上開傷害，
    已如前述，則被告故意攻擊行為與原告受傷結果間，具有相
    當因果關係，依上開規定，被告自應負擔侵權行為損害賠償
    責任。茲就原告請求之項目及金額，分述如下：
　⒈醫療費用：原告主張其因系爭傷害受傷支出醫療費用2,210元
    部分，業據原告提出郭綜合醫院診斷證明書，及郭綜合醫院
    、蕭景升眼科診所、衛服部臺中醫院收據等件為證，經核其
    醫療費用支出時間、科別與上述原告所受傷勢相符，是原告
    主張因治療系爭傷害支出就醫費用1,190元，核屬有據。是
    原告主張被告應給付醫療費用1,190元，自為可採，應准許
    之。
　⒉假牙膺復費用：原告主張因被告出手毆打頭部，致原告上排
    假牙斷裂，因此支出假牙膺復與診斷證明書費用共66,100元
    (假牙膺復費66,000元、診斷證明書費用100元)，並提出郭
    綜合醫院診斷證明書、正光牙醫診所診斷證明書、收據等件
    為憑，經核其假牙膺復費用支出時間、科別與上述原告所受
    傷勢、損害相符，而取得診斷證明書肇因於被告傷害行為所
    致，且為向被告求償所必要單據，是原告主張因修復上排假
    牙斷裂損害支出假牙膺復及診斷證明書費用共66,100元，堪
    信屬實。則原告主張被告應給付假牙膺復及診斷證明書費用
    共66,100元係屬有據，應准許之。
　⒊精神慰撫金部分：
    ⑴不法侵害他人之身體、健康、名譽、自由、信用、隱私、
      貞操，或不法侵害其他人格法益而情節重大者，被害人雖
      非財產上之損害，亦得請求賠償相當之金額。民法第195
      條第1項前段定有明文；而法院於酌定慰撫金數額時，應
      斟酌加害人與被害人雙方之身分、資力與加害程度，及其
      他各種情形核定之。
    ⑵本件被告因要求原告支付房間休息費遭拒後，基於傷害故
      意出手毆打原告頭部，致原告因而受有臉部多處挫傷傷害
      及上排假牙斷裂之損害，是原告身體確已受到侵害，其主
      張因此受有精神上痛苦，堪可採信，自得請求被告賠償慰
      撫金。原告大學畢業，從事餐飲業，未婚，無子女須扶養
      等情；被告係高職畢業，現從事水果進口，父親患有重大
      疾病，母親在家，父母親都需要其撫養等情，業據原告於
      本院審理時陳述明確，並有卷附被告之個人戶籍資料、本
      院109年度訴字第623號刑事判決書可參。本院審酌兩造之
      身分、地位、經濟能力及本件原告所受傷勢為多處挫傷等
      傷害一切情狀，認原告請求精神慰撫金2,710元為適當，
      應屬可採。
(三)末按給付無確定期限者，債務人於債權人得請求給付時，經
    其催告而未為給付，自受催告時起，負遲延責任；其經債權
    人起訴而送達訴狀，或依督促程序送達支付命令，或為其他
    相類之行為者，與催告有同一之效力；遲延之債務，以支付
    金錢為標的者，債權人得請求依法定利率計算之遲延利息；
    應付利息之債務，其利率未經約定，亦無法律可據者，週年
    利率為5％，民法第229條第2項、第233條第1項前段及第203
    條分別定有明文。原告請求被告賠償之金額，並未定有給付
    之期限，而民事附帶刑事起訴狀繕本於109年6月18日送達對
    被告(附民字卷第33頁)，則原告請求自起訴狀繕本送達被告
    之翌日即109年6月19日起至清償日止，按週年利率5％計算之
    法定遲延利息，並未逾上開規定之範圍，應予准許。
(四)綜上，原告本於侵權行為損害賠償之法律關係，請求被告賠
    償70,000元【計算式：1,190元(醫療費用)+66,100元(假牙
    膺復及診斷證明書費)+2,710元(精神慰撫金)=70,000元】，
    及自109年6月19日起至清償日止，按週年利率5％計算之利息
    ，為有理由，應予准許。
五、又小額訴訟，法院為訴訟費用之裁判時，應確定其費用額，
    民事訴訟法第436條之19第1項定有明文。然本件原告係利用
    刑事訴訟程序附帶提起民事請求，並由刑事庭裁定移送民事
    庭審理，依據刑事訴訟法第504條第2項規定，原告無庸繳納
    裁判費，嗣於訴訟中，原告亦未繳納任何訴訟費用，且至本
    件言詞辯論終結時，亦未發生其他訴訟費用，故無從確定訴
    訟費用之數額。惟依法仍應依民事訴訟法第79條之規定，諭
    知訴訟費用之負擔比例，以備將來如有訴訟費用發生時，得
    以確定其數額，併予敘明。
六、本件係屬民事訴訟法第436條之8第1項規定之小額訴訟事件
    所為被告敗訴之判決，依同法第436條之20之規定，應依職
    權宣告假執行。至原告聲請宣告假執行，僅在促請本院注意
    ，毋庸再為准駁。
七、據上論結，原告之訴為有理由，依民事訴訟法第436條之23
    、第436條第2項、第385條第1項前段、第78條、第436條之2
    0，判決如主文。
中　　華　　民　　國　　110 　年　　2 　　月　　19　　日
                 臺灣臺南地方法院新市簡易庭
                        法  官　盧亨龍
以上正本證明與原本無異。
如不服本判決，應於送達後20日內，向本院提出上訴狀並表明上
訴理由，如於本判決宣示後送達前提起上訴者，應於判決送達後
20日內補提上訴理由書（須附繕本）。
對於小額程序之第一審判決之上訴，非以其違背法令之理由，不
得為之。且上訴狀內應記載表明（一）原判決所違背之法令及其
具體內容。（二）依訴訟資料可認為原判決有違背法令之具體事
實者。若委任律師提起上訴者，應一併繳納上訴審裁判費，否則
本院得不命補正逕行駁回上訴。
中　　華　　民　　國　　110 　年　　2 　　月　　19　　日
                        書記官　徐毓羚